# 固定资产转固时点

提问人：mm126 时间：2019-03-05 15:03:50
请教陈版：化工企业新建一个项目，土建和设备已经安装完成并完成试生产工作，目前该设备不会有大额投入，且能稳定生产化工品。公司目前已取得市级专家出具建设项目安全设施竣工验收意见。，已通过安全验收。根据河北省安全生产监督管理局文件（冀安监管三〔 2012 〕 146 号）
建设项目安全设施竣工验收意见，可以作为生产、经营、使用安全许可的现场核查意见。请教陈版，公司是否可以在专家复查验收后进行设备和土建的转固？还是需要等到取得安全生产证后方可转固（公司生产产品过程中产生的中间品涉及取得安全生产许可证）？

回答人：chenyiwei
如果该资产的技术状态已经符合投入商业生产的要求，预计为了获取安全生产许可证不会再发生大额的整改支出的，则可以在专家复查验收后进行设备和土建的转固。但需在附注中披露尚未取得安全生产许可证故尚不能投入正式商业生产的事实。